Minutes et répertoires du notaire Jean Antoine DOSFANT, 5 juillet 1766 - 14 octobre 1791 (étude XXIV)
Archives nationales
- Répertoire(s) de Jean Antoine DOSFANT, 5 juillet 1766 - 21 septembre 1796; MC/RE/XXIV/9 - MC/RE/XXIV/11
  - Répertoire. 1781, 26 juin - 1791, 31 janvier, 26 juin 1781 - 31 janvier 1791; MC/RE/XXIV/10
    - Notoriété concernant l' héritier de Marie Louise de La Roche, épouse de Jean Henri Remusat, 18 septembre 1782
      notoriété; La Roche, Marie-Louise de; Remusat, Jean-Henri
    - Inventaire après décès de Gabriel Desmortreux, 23 septembre 1782
      inventaire après décès; Desmortreux, Gabriel
    - Inventaire après décès de Marie Le Boutillier de Maigremont, 26 septembre 1782
      inventaire après décès; Le Boutillier de Maigremont, Marie
    - Contrat de mariage entre Guillaume Croisouil Vertevoye et Marie Madeleine Croisouil Chateaurenard, 1er octobre 1782
      contrat de mariage; Croisouil Vertevoye, Guillaume; Croisouil Chateaurenard, Marie-Madeleine
    - Contrat de mariage entre René Alexandre Faguer des Perrieres et Sophie Elisabeth Girard, 3 octobre 1782
      contrat de mariage; Faguer des Perrieres, René-Alexandre; Girard, Sophie-Elisabeth
    - Contrat de mariage entre Claude Jacob et Marie Anne Ridde, 6 octobre 1782
      contrat de mariage; Jacob, Claude; Ridde, Marie-Anne
    - Contrat de mariage entre Nicolas Flore Joseph Hottelart et Marie Marguerite Le Roy, 8 octobre 1782
      contrat de mariage; Hottelart, Nicolas-Flore-Joseph; Le Roy, Marie-Marguerite
    - Contrat de mariage entre Claude Charles Chauvin et Geneviève François Riquet, 13 octobre 1782
      contrat de mariage; Chauvin, Claude-Charles; Riquet, Geneviève-François
    - Notoriété constatant les héritiers et en rectification des noms de Pierre Soif, 14 octobre 1782
      notoriété; Soif, Pierre
    - Contrat de mariage entre Pierre Henri Provost et Françoise Josephe Honoré, 15 octobre 1782
      contrat de mariage; Provost, Pierre-Henri; Honore, Françoise-Josephe
    - Contrat de mariage entre Nicolas Jacques Michel Nollet et Louise Agnès Lionet, 17 octobre 1782
      contrat de mariage; Nollet, Nicolas-Jacques-Michel; Lionet, Louise-Agnès
    - Notoriété en rectification des noms de Louis Guillaume de Cambrai de Digni, 19 octobre 1782
      notoriété; Cambrai de Digni, Louis-Guillaume de
    - Notoriété et dépôt du mortuaire de Claude Rochet, 20 octobre 1782
      notoriété; acte d'état civil; dépôt de pièces; Rochet, Claude
    - Contrat de mariage entre Etienne Xavier Golliard et Françoise Madeleine Simonnet, 22 octobre 1782
      contrat de mariage; Golliard, Etienne-Xavier; Simonnet, Françoise-Madeleine
    - Dépôt du testament de de Marie Louise Gallopet, veuve de François Garnier, 27 octobre 1782
      testament; dépôt de pièces; Gallopet, Marie-Louise; Garnier, François
    - Notoriété concernant Louis François Mirouat, Jean Mirouat et Mathieu Mirouat, 28 octobre 1782
      notoriété; Mirouat, Louis-François; Mirouat, Jean; Mirouat, Mathieu
    - Contrat de mariage entre Jacques Le Comte et Marie Anne Romain Trois, 28 octobre 1782
      contrat de mariage; Le Comte, Jacques; Trois, Marie-Anne Romain
    - Notoriété en rectification des noms de Marie Elisabeth Brullier, 4 novembre 1782
      notoriété; Brullier, Marie-Elisabeth
    - Inventaire après décès de Marie Marguerite Bonnemain, épouse de Claude Philippe Davion, 4 novembre 1782
      inventaire après décès; Bonnemain, Marie-Marguerite; Davion, Claude-Philippe
    - Notoriété en rectification des noms de Marie Madeleine Louise Chilliet, femme de Jean Matthieu Hurel, 6 novembre 1782
      notoriété; Chilliet, Marie-Madeleine-Louise; Hurel, Jean-Matthieu
    - Inventaire après décès de Nicolas Mariet de Lessard, 7 novembre 1782
      inventaire après décès; Mariet de Lessard, Nicolas
    - Contrat de mariage entre Jean Baptiste Propice et Marie Madeleine Piette, 8 novembre 1782
      contrat de mariage; Propice, Jean-Baptiste; Piette, Marie-Madeleine
    - Contrat de mariage entre Emilland Naudin et Marie Elisabeth Bocquet, 9 novembre 1782
      contrat de mariage; Naudin, Emilland; Bocquet, Marie-Elisabeth
    - Notoriété constatant l' héritière de Nicolas François Huet, 14 novembre 1782
      notoriété; Huet, Nicolas-François
    - Dépôt de contrat de mariage entre Jean Byron et Marie Anne Frison, 18 novembre 1782
      contrat de mariage; dépôt de pièces; Byron, Jean; Frison, Marie-Anne
    - Inventaire après décès de Claude Antoine Charvet, 19 novembre 1782
      inventaire après décès; Charvet, Claude-Antoine
    - Contrat de mariage entre Philippe Furci Solem et Marie Anne Fay, 20 novembre 1782
      contrat de mariage; Solem, Philippe-Furci; Fay, Marie-Anne
    - Inventaire après décès de Anne Gabrielle Bourgoing, 28 novembre 1782
      inventaire après décès; Bourgoing, Anne-Gabrielle
    - Dépôt du baptistaire de François Léger, 3 décembre 1782
      acte d'état civil; dépôt de pièces; Leger, François
    - Contrat de mariage entre Antoine Grenier et Jeanne Delfieu, 12 décembre 1782
      contrat de mariage; Grenier, Antoine; Delfieu, Jeanne
    - Notoriété constatant l' héritière de Thérèse Nicolle Véraquin Duport, 14 décembre 1782
      notoriété; Veraquin-Duport, Thérèse-Nicolle
    - Inventaire après décès de Françoise Elisabeth Defresnel de Pontaulin, veuve de Charles Bernardin Dumesnil marquis de Vierville, 23 décembre 1782
      inventaire après décès; Dufresnel de Pontaulin, Françoise-Elisabeth; Dumesnil, Charles-Bernardin (marquis de Vierville)
    - Testament de Guillaume Gauthier, 27 décembre 1782
      testament; Gauthier, Guillaume
    - BEAUHARNAIS (père et fils) § Plusieurs actes concernant la famille, Vente à Saint-Domingue., 1783
    - Notoriété constatant les héritiers de Nicolas Bayen, 2 janvier 1783
      notoriété; Bayen, Nicolas
    - Testament de Louis Edme Beau, 4 janvier 1783
      testament; Beau, Louis-Edme
    - Consentement à testament de François Gimet, 7 janvier 1783
      ratification; testament; Gimet, François
    - Contrat de mariage entre Antoine Louis Agnes Varin et Jeanne Iserie Beaugendre, 8 janvier 1783
      contrat de mariage; Varin, Antoine-Louis-Agnes; Beaugendre, Jeanne-Iserie
    - Dépôt du mortuaire et Inventaire après décès de Baptiste Guillaume Nayraveze dit Liomois, 10 janvier 1783
      acte d'état civil; dépôt de pièces; inventaire après décès; Nayraveze dit Liomois, Baptiste-Guillaume
    - Inventaire après décès de Claude Médard Collin, 10 janvier 1783
      inventaire après décès; Collin, Claude-Médard
    - Contrat de mariage entre Denis Leymerie et Françoise Catherine Voilquin, 11 janvier 1783
      contrat de mariage; Leymerie, Denis; Voilquin, Françoise-Catherine
    - Contrat de mariage entre Pierre Grégoire Lochon et Catherine Louise Garnier, 13 janvier 1783
      contrat de mariage; Lochon, Pierre-Grégoire; Garnier, Catherine-Louise
    - Contrat de mariage entre Jean Louis Brichet et Angélique Thomasse Boudet, 18 janvier 1783
      contrat de mariage; Brichet, Jean-Louis; Boudet, Angélique-Thomasse
    - Contrat de mariage entre Jean Claude Grimpel et Marie Rose Chatriot, 21 janvier 1783
      contrat de mariage; Grimpel, Jean-Claude; Chatriot, Marie-Rose
    - Contrat de mariage entre François Dangoisse et Marie Jeanne Barbara, veuve de Jérôme Regnier, 22 janvier 1783
      contrat de mariage; Dangoisse, François; Barbara, Marie-Jeanne; Regnier, Jérôme
    - Inventaire après décès de Honoré Jean Pierre Le Roy, 27 janvier 1783
      inventaire après décès; Le Roy, Honoré-Jean-Pierre
    - Dépôt du certificat de vie de Jacques François Mabille, 28 janvier 1783
    - Compte d'exécution testamentaire de Fleurie Croisat, 3 février 1783
      compte d'exécution testamentaire; Croisat, Fleurie
    - Dépôt de contrat de mariage entre Jean Gérard et Barbe Charlotte Gourbin, veuve Carabeuf, 4 février 1783
      contrat de mariage; dépôt de pièces; Gerard, Jean; Gourbin, Barbe-Charlotte; Carabeuf (veuve)
    - Contrat de mariage entre Jean François Xavier Giroud et Marie Jeanne Robert, 7 février 1783
      contrat de mariage; Giroud, Jean-François-Xavier; Robert, Marie-Jeanne
    - Testament de Marguerite Jeanne Delille, veuve de Louis Béranger, 8 février 1783
      testament; Delille, Marguerite-Jeanne; Beranger, Louis
    - Notoriété constatant les héritiers de Michelle Lefort, épouse de Pierre Nicolas Brossard, 9 février 1783
      notoriété; Lefort, Michelle; Brossard, Pierre-Nicolas
    - Contrat de mariage entre Jean Charles Robert et Marie Françoise Auvrat, 9 février 1783
      contrat de mariage; Robert, Jean-Charles; Auvrat, Marie-Françoise
    - Contrat de mariage entre Joseph François Duplan et Marguerite Victoire Gautier, 14 février 1783
      contrat de mariage; Duplan, Joseph-François; Gautier, Marguerite-Victoire
    - Notoriété constatant l'héritier de Jacques Jean Baptiste Stallin, 15 février 1783
      notoriété; Stallin, Jacques-Jean-Baptiste
    - Notoriété en rectification des noms de Jean Ribeyre, 15 février 1783
      notoriété; Ribeyre, Jean
    - Contrat de mariage entreThéodore Gasteau et Etiennette Riollet, 17 février 1783
      contrat de mariage; Gasteau, Théodore; Riollet, Etiennette
    - Contrat de mariage entre Charles Joseph Guillaume et Marie Catherine Thura, 19 février 1783
      contrat de mariage; Guillaume, Charles-Joseph; Thura, Marie-Catherine
    - Contrat de mariage entre Etienne Louis Delabrousse et Louise Marie Françoise Bournau, 19 février 1783
      contrat de mariage; Delabrousse, Etienne-Louis; Bournau, Louise-Marie-Françoise
    - Sommations respectueuses de Marie Rosalie Ollivier à sa mère, 22 février 1783
      Ollivier, Marie-Rosalie; Ollivier (madame)
    - Contrat de mariage entre François Sanlaville et Madeleine Gonin, 24 février 1783
      contrat de mariage; Sanlaville, François; Gonin, Madeleine
    - Contrat de mariage entre Joseph Brière et Marie Jeanne Elie, 24 février 1783
      contrat de mariage; Briere, Joseph; Elie, Marie-Jeanne
    - Contrat de mariage entre François Prudent Le Roy et Marie Rosalie Ollivier, 25 février 1783
      contrat de mariage; Le Roy, François-Prudent; Ollivier, Marie-Rosalie
    - Contrat de mariage entre François Nicolas Raillard et Marie Jeanne Letailleur, 26 février 1783
      contrat de mariage; Raillard, François-Nicolas; Letailleur, Marie-Jeanne
    - Inventaire après décès de Marie Françoise Duquay, épouse de Charles Clément Rousseau, 28 février 1783
      inventaire après décès; Duquay, Marie-Françoise; Rousseau, Charles-Clément
    - Contrat de mariage entre Jean Elisabeth Aubry et Hélène Marthe Richard, 1er mars 1783
      contrat de mariage; Aubry, Jean-Elisabeth; Richard, Hélène-Marthe
    - Contrat de mariage entre Charles Berthaut et Marie Barbe Frontigny, 3 mars 1783
      contrat de mariage; Berthaut, Charles; Frontigny, Marie-Barbe
    - Notoriété constatant les héritiers de Jean Baptiste Poullain, 7 mars 1783
      notoriété; Poullain, Jean-Baptiste
    - Notoriété en rectification des noms de Anne Gabrielle Bourgoing, 11 mars 1783
      notoriété; Bourgoing, Anne-Gabrielle
    - Contrat de mariage entre Nicolas Leconte et Anne Joseph Dehaÿme, 26 mars 1783
      contrat de mariage; Leconte, Nicolas; Dehayme, Anne-Joseph
    - Inventaire après décès de Louis Edme Beau, 27 mars 1783
      inventaire après décès; Beau, Louis-Edme
    - Inventaire après décès de Nicolas La Pierre, 29 mars 1783
      inventaire après décès; La Pierre, Nicolas
    - Notoriété en rectification des noms de Jean Rodier, 7 avril 1783
      notoriété; Rodier, Jean
    - Notoriété concernant Charles de Negrone et son épouse défunte, 8 avril 1783
      notoriété; Negrone, Charles de; Negrone (madame de)
    - Contrat de mariage entre Eloi Alexandre Beguin et Jeanne Charlotte Roy, 10 avril 1783
      contrat de mariage; Beguin, Eloi-Alexandre; Roy, Jeanne-Charlotte
    - 'Consentement à testament; consentement à codicille de Marie Boutillier de Maigremont par ses héritiers', 11 avril 1783
      ratification; testament; Boutillier de Maigremont, Marie
    - Dépôt du certificat de vie de Albert Charles Levoirier, 12 avril 1783
      notoriété; dépôt de pièces; Levoirier, Albert-Charles
    - Contrat de mariage entre Antoine Bailly et Marie Angélique Hamelin, 23 avril 1783
      contrat de mariage; Bailly, Antoine; Hamelin, Marie-Angélique
    - Dépôt du mortuaire de Nicolas Henri Dedome, 23 avril 1783
      acte d'état civil; dépôt de pièces; Dedome, Nicolas-Henri
    - Sommation respectueuse de Marie Marcoud à Antoine Marcoud son père, 24 avril 1783
      Marcoud, Marie; Marcoud, Antoine
    - Notoriété constant les héritiers Grabut, 25 avril 1783
      notoriété; Grabut (héritiers)
    - Contrat de mariage entre François Alexandre de Maupassant et Catherine Payen, 26 avril 1783
      contrat de mariage; Maupassant, François-Alexandre de; Payen, Catherine
    - Contrat de mariage entre Jean Lacoste et Marie Marcoud, 27 avril 1783
      contrat de mariage; Lacoste, Jean; Marcoud, Marie
    - Inventaire après décès de Jean Joseph Ouarnier, 29 avril 1783
      inventaire après décès; Ouarnier, Jean-Joseph
    - Inventaire après décès de Anne Etienne, épouse de Louis Chalot, 30 avril 1783
      inventaire après décès; Etienne, Anne; Chalot, Louis
    - Contrat de mariage entre Louis Chalot et Jeanne Ravenet, 8 mai 1783
      contrat de mariage; Chalot, Louis; Ravenet, Jeanne
    - Notoriété concernant les héritiers de Jacques Charles Le Bas et de Marguerite Surelle, veuve en première noces de Jacques Le Bas et épouse en secondes noces de Jean François Dobersecq, 17 mai 1783
      notoriété; Le Bas, Jacques-Charles; Surelle, Marguerite; Dobersecq, Jean-François
    - Contrat de mariage entre Louis Pierre Duez et Monique Harquet, 27 mai 1783
      contrat de mariage; Duez, Louis-Pierre; Harquet, Monique
    - Dépôt du testament de de Pierre Michel Le Roy, 28 mai 1783
      testament; dépôt de pièces; Le Roy, Pierre-Michel
    - Inventaire après décès de Jean Etienne Champagniat, 30 mai 1783
      inventaire après décès; Champagniat, Jean-Etienne
    - Contrat de mariage entre Jean François Imbert et Marie Gabrielle Meuron, 7 juin 1783
      contrat de mariage; Imbert, Jean-François; Meuron, Marie-Gabrielle
    - Dépôt du baptistaire de Marie Jacquinot, 11 juin 1783
      acte d'état civil; dépôt de pièces; Jacquinot, Marie
    - Dépôt du certificat de vie de François Mabille, 12 juin 1783
      notoriété; dépôt de pièces; Mabille, François
    - Contrat de mariage entre Aimé François Bon et Catherine Pierrette Cussac, 12 juin 1783
      contrat de mariage; Bon, Aimé-François; Cussac, Catherine-Pierrette
    - Inventaire après décès de Marie Anne Lucas, épouse de Jean Claude Bonié, 17 juin 1783
      inventaire après décès; Lucas, Marie-Anne; Bonie,Jean-Claude
    - Contrat de mariage entre Elie Jacques Garreau et Thérèse Martin, veuve de Nicolas Le Camu, 28 juin 1783
      contrat de mariage; Garreau, Elie-Jacques; Martin, Thérèse; Le Camu, Nicolas
    - Contrat de mariage entre Pierre Duchampt et Marie Jeanne Victoire Duval, 2 juillet 1783
      contrat de mariage; Duchampt, Pierre; Duval, Marie-Jeanne-Victoire
    - Contrat de mariage entre Claude Le Blanc et Marguerite Brun, 6 juillet 1783
      contrat de mariage; Le Blanc, Claude; Brun, Marguerite
    - Contrat de mariage entre Laurent Fidèle Mougeot et Marie Madeleine Françoise Grosset, 18 juillet 1783
      contrat de mariage; Mougeot, Laurent-Fidèle; Grosset, Marie-Madeleine-Françoise
    - Procés verbal d'inventaire après décès de Charles Bellavoine et Catherine Sorel, sa veuve, 19 juillet 1783
      procès-verbal; inventaire après décès; Bellavoine, Charles; Sorel, Catherine
    - Contrat de mariage entre Jean François Castoul et Marie Françoise Euphémie Soucanye, 22 juillet 1783
      contrat de mariage; Castoul, Jean-François; Soucanye, Marie-Françoise-Euphémie
    - Dépôt du testament de d'Antoine Bethenot, 23 juillet 1783
      testament; dépôt de pièces; Bethenot, Antoine
    - Testament de Madeleine Girard, épouse de Jean Thomas Lehalleur, 25 juillet 1783
      testament; Girard, Madeleine; Lehalleur, Jean-Thomas
    - Dépôt des baptitaires des sieur et dame Sebire de Boislabé, 30 juillet 1783
      acte d'état civil; dépôt de pièces; Sebire de Boislabe (sieur); Sebire de Boislabe (dame)
    - Contrat de mariage entre Thomas Lefevre et Marie Geneviève Vol, 4 août 1783
      contrat de mariage; Lefevre, Thomas; Vol, Marie-Geneviève
    - Testament de Marie Madeleine Aubry, veuve de Maurice Lenfant, 5 août 1783
      testament; Aubry, Marie-Madeleine; Lenfant, Maurice
    - Inventaire après décès de Louis Picard Duban, 7 août 1783
      inventaire après décès; Picard-Duban, Louis
    - Contrat de mariage entre Edme Chapt et Anne Marine Harel veuve Louis Jerome Pillard, 7 août 1783
      contrat de mariage; Chapt, Edme; Harel, Anne-Marine; Pillard, Louis-Jerome
    - Contrat de mariage entre Jean Louis Corroy et Marie Laurence Verchere, 8 août 1783
      contrat de mariage; Corroy, Jean-Louis; Verchere, Marie-Laurence
    - Contrat de mariage entre Claude François Jean de Bellanger de La Raque des Boullets et Adelaïde Catherine de Giambone, 9 août 1783
      contrat de mariage; Bellanger de La Raque des Boullets, Claude-François-Jean de; Giambone, Adélaïde-Catherine de
    - Notoriété en rectification des noms de Claude Antoine Vautrin, 11 août 1783
      notoriété; Vautrin, Claude-Antoine
    - Testament de Pierre Morlanne, 11 août 1783
      testament; Morlanne, Pierre
    - Contrat de mariage entre Charles Denis Urbin Chapperon et Marie Eustachie Jeault, 18 août 1783
      contrat de mariage; Chapperon, Charles-Denis-Urbin; Jeault, Marie-Eustachie
    - Contrat de mariage entre Joseph Gabriel Beudot et Cécile Jeanne Coiny, 21 août 1783
      contrat de mariage; Beudot, Jean-Gabriel; Coiny, Cécile-Jeanne
    - Inventaire après décès de Marie Madeleine Lenfant, épouse de Jacques Denis Baque, 29 août 1783
      inventaire après décès; Lenfant, Marie-Madeleine; Baque, Jacques-Denis
    - Notoriété constatant l'héritier d' Antoinette Audin, 31 août 1783
      notoriété; Audin, Antoinette
    - Inventaire après décès de Marie Jeanne Renaut, femme d' Hubert George Beaujean, 4 septembre 1783
      inventaire après décès; Renaut, Marie-Jeanne; Beaujean, Hubert-George
    - Dépôt du mortuaire d'Antoine Le Sueur, 6 septembre 1783
      acte d'état civil; dépôt de pièces; Le Sueur, Antoine-François
    - Notoriété constatant les héritiers de Marie Anne Cellier, épouse de Louis Gobert, 10 septembre 1783
      notoriété; Cellier, Marie-Anne; Gobert, Louis
    - Inventaire après décès de Pierre Morlanne, 12 septembre 1783
      inventaire après décès; Morlanne, Pierre
    - Dépôt du testament de de Marie Anne Angélique Le Grand, veuve de Claude Jamet, 16 septembre 1783
      testament; dépôt de pièces; Le Grand, Marie-Anne-Angélique; Jamet, Claude
    - Contrat de mariage entre Jean Frechou et Madeleine Eléonore Linierre, 16 septembre 1783
      contrat de mariage; Frechou, Jean; Linierre, Madeleine-Eléonore
    - Testament de Marie Louise Wibert, 18 septembre 1783
      testament; Wibert, Marie-Louise
    - Inventaire après décès de Pierre Rousselin, 24 septembre 1783
      inventaire après décès; Rousselin, Pierre
    - Contrat de mariage entre Adrien Roulié et Marie Thérèse Happey, 27 septembre 1783
      contrat de mariage; Roulie, Adrien; Happey, Marie-Thérèse
    - Inventaire après décès de Henri Bourgeois, 1er octobre 1783
      inventaire après décès; Bourgeois, Henri
    - Contrat de mariage entre Jean Baptiste Capdecomme et la dame veuve Bourgeois, 2 octobre 1783
      contrat de mariage; Capdecomme, Jean-Baptiste; Bourgeois (veuve)
    - Contrat de mariage entre Jean Serin et Anne Marie Geneviève Louillart, 6 octobre 1783
      contrat de mariage; Serin, Jean; Louillart, Anne-Marie-Geneviève
    - Inventaire après décès de Anne Geneviève Deleinte, épouse de Marc François Perier, 6 octobre 1783
      inventaire après décès; Deleinte, Anne-Geneviève; Perier, Marc-François
    - Inventaire après décès de François Lefevre, 8 octobre 1783
      inventaire après décès; Lefevre, François
    - Contrat de mariage entre Claude Antoine Delettre et Marie Jeanne Renard, 10 octobre 1783
      contrat de mariage; Delettre, Claude-Antoine; Renard, Marie-Jeanne
    - Inventaire après décès de Marie Louise Wibert, 16 octobre 1783
      inventaire après décès; Wibert, Marie-Louise
    - Contrat de mariage entre Louis Denis Bonvallet et Marie Pierrette Barbier, veuve de Claude François Flobert, 18 octobre 1783
      contrat de mariage; Bonvallet, Louis-Denis; Barbier, Marie-Pierrette; Flobert, Claude-François
    - Notoriété en rectification des noms de Louis Edme Le Beau, 30 octobre 1783
      notoriété; Le Beau, Louis-Edme
    - Inventaire après décès de François Joseph Pascal, 30 octobre 1783
      inventaire après décès; Pascal, François-Joseph
    - Contrat de mariage entre Jean Pierre Moutenot et Marie de Bourges, 31 octobre 1783
      contrat de mariage; Moutenot, Jean-Pierre; Bourges, Marie de
    - Testament de Marie Françoise Enfray, veuve de Noël Vincent, 3 novembre 1783
      testament; Enfray, Marie-Françoise; Vincent, Noël
    - Contrat de mariage entre Jean Martin Doriot et Catherine Honorée Mérigault, 4 novembre 1783
      contrat de mariage; Doriot, Jean-Marie; Merigault, Catherine-Honorée
    - Contrat de mariage entre Jean Guirbal et Luce Malet, veuve de Guillaume Gaillard, 10 novembre 1783
      contrat de mariage; Guirbal, Jean; Malet, Luce; Gaillard, Guillaume
    - Contrat de mariage entre Honoré Poussin et Adélaïde Marie Anne Demur, 10 novembre 1783
      contrat de mariage; Poussin, Honoré; Demur, Adélaïde-Marie-Anne
    - Contrat de mariage entre Etienne Bosserelle et Anne Françoise Grancher, 12 novembre 1783
      contrat de mariage; Bosserelle, Etienne; Grancher, Anne-Françoise
    - Contrat de mariage entre Pierre Pregnon et Jeanne Henriette Noël, 17 novembre 1783
      contrat de mariage; Pregnon, Pierre; Noel, Jeanne-Henriette
    - Contrat de mariage entre Jean Riffé et Anne Julie d' Herbelot, 9 décembre 1783
      contrat de mariage; Riffe, Jean; Herbelot, Anne-Julie d'
    - Inventaire après décès de Marie Françoise Menetra, femme de Pierre Defond, 9 décembre 1783
      inventaire après décès; Menetra, Marie-Françoise; Defond, Pierre
    - testament de Marie Casaubon, 12 décembre 1783
      testament; dépôt de pièces; Casaubon, Marie
    - CM. D. entre Jean Martin Doriot et Catherine Honoré Mérigault, 18 décembre 1783
      contrat de mariage; dépôt de pièces; Doriot, Jean-Martin; Merigault, Catherine-Honoré
    - Inventaire après décès de Jean Cheirouze, 29 décembre 1783
      inventaire après décès; Cheirouze, Jean
    - Dépôt du testament de de Madame la duchesse de Praslin, 29 décembre 1783
      testament; dépôt de pièces; Praslin (duchesse de)
    - Contrat de mariage entre Pierre Alexandre de Monsigny et Amélie Françoise Marie Adélaïde Chapelon de Villemagne, 4 janvier 1784
      contrat de mariage; Monsigny, Pierre-Alexandre de; Chapelon de Villemagne, Amélie-Françoise-Marie-Adélaïde
    - Notoriété concernant les héritiers de Claude Bossu, 7 janvier 1784
      notoriété; Bossu, Claude
    - Inventaire après décès de Marguerite Perrette Ménard, femme de Gaspard Melchior Balthazar Peniciny, 10 janvier 1784
      inventaire après décès; Menard, Marguerite-Perrette; Peniciny, Gaspard-Melchior-Balthazar
    - Dépôt du baptistaire de Marie Anne Barbé, 12 janvier 1784
      acte d'état civil; dépôt de pièces; Barbe, Marie-Anne
    - Notoriété constatant le legs universel fait par Marie Casaubon à Charlotte Françoise Bertier épouse de François Thomas Havart de Popaincourt, 13 janvier 1784
      notoriété; Casaubon, Marie; Bertier, Charlotte-Françoise; Havart de Popaincourt, François-Thomas